臺灣桃園地方法院刑事判決　　　　　　　　　　　　九十三年度訴字第一九八號
　　公　訴　人　臺灣桃園地方法院檢察署檢察官
　　被　　　告　甲○○
右列被告因違反毒品危害防制條例案件，經檢察官提起公訴（九十三年度毒偵字第四
四二號及第三三九五號），本院裁定改依簡式審判程序，茲判決如左：
    主  文
甲○○施用第一級毒品，處有期徒刑柒月；又施用第二級毒品，處有期徒刑參月，扣
案之殘留第二級毒品安非他命殘渣袋壹個，沒收銷燬之；扣案之第二級毒品安非他命
吸食器壹組，沒收之。應執行有期徒刑玖月，扣案之殘留第二級毒品安非他命殘渣袋
壹個，沒收銷燬之；扣案之第二級毒品安非他命吸食器壹組，沒收之。
    事  實
一、甲○○前因施用毒品案件，經本院裁定送觀察、勒戒後，認有繼續施用毒品之傾
    向，復經本院裁定令入戒治處所施以強制戒治及臺灣桃園地方法院檢察署檢察官
    提起公訴，嗣經停止戒治交付保護管束，而於民國九十一年一月二十一日期滿，
    另施用毒品罪部分，亦經本院於九十年三月二十一日，以九十年度訴字第二二一
    號刑事判決判處有期徒刑八月、五月，定其應執行刑為有期徒刑一年確定（該罪
    與被告另案涉犯轉讓毒品罪經最高法院判處有期徒刑一年二月，經本院以九十三
    年度聲字第二三三號定其應執行刑為有期徒刑二年一月確定，現執行中，與本
    件不構成累犯）。猶不知悛悔，其明知海洛因、安非他命均係業經公告列為毒品
    危害防制條例第二條第二項第一款及第二款之第一、二級毒品，不得非法持有、
    施用，詎仍未戒除施用毒品習性，復基於非法施用第一、二級毒品海洛因及安非
    他命之犯意，於九十三年八月四日下午六時許為警採尿前回溯二十六小時及九十
    六小時內之某時許，在桃園縣桃園市某友人住處，分別施用第一、二級毒品海洛
    因及安非他命各一次。嗣於同日下午六時許，在桃園縣桃園市○○路四一六號前
    ，因另案為警盤查查獲，並扣得其所有之殘留第二級毒品安非他命殘渣袋一個，
    其所有預備供施用第二級毒品安非他命之吸食器一組，經臺灣桃園地方法院檢察
    署檢察官將甲○○移送臺灣桃園女子監獄另案執行，而臺灣桃園女子監獄於同年
    月五日對新收入監之甲○○依法採集尿液送驗後，始查悉上情。
二、案經桃園縣警察局桃園分局報告及臺灣桃園女子監獄告發，由臺灣桃園地方法院
    檢察署檢察官偵查起訴。
    理  由
一、右揭犯罪事實，業據被告甲○○迭於警詢及偵審中供承不諱，且被告被警查獲後
    經臺灣桃園地方法院檢察署檢察官將其移送臺灣桃園女子監獄另案執行，而臺灣
    桃園女子監獄對被告依法採集尿液送請昭信科技顧問股份有限公司（下稱昭信科
    技公司）以酵素免疫分析法與氣相層析質譜儀分析法（ＧＣ﹨ＭＳ方法）檢驗結
    果，確呈嗎啡、安非他命、甲基安非他命陽性反應，此有昭信科技公司九十三年
    九月二十一日濫用藥物陽性檢體檢驗報告一紙附卷可稽（參見九十三年度毒偵字
    第四四二號偵卷第二頁）。此外，復有扣案被告所有之殘留第二級毒品安非他
    命殘渣袋一個及預備供施用第二級毒品安非他命之吸食器一組可資佐證。綜上以
    論，足見被告之自白核與事實相符，應可採為論罪科刑之依據。，又被告前因施
    用毒品案件，經本院裁定送觀察、勒戒後，認有繼續施用毒品之傾向，復經本院
    裁定令入戒治處所施以強制戒治及臺灣桃園地方法院檢察署檢察官提起公訴，嗣
    經停止戒治交付保護管束，而於九十一年一月二十一日期滿，另施用毒品罪部分
    ，亦經本院於九十年三月二十一日，以九十年度訴字第二二一號刑事判決判處有
    期徒刑八月、五月，定其應執行刑為有期徒刑一年確定。於本件復因施用第一、
    二級毒品海洛因及安非他命之犯行，經臺灣桃園地方法院檢察署檢察官提起公訴
    ，此有前開判決書、臺灣高等法院被告全國前案紀錄表及臺灣桃園地方法院檢察
    署刑案資料查註紀錄表各一份附卷可參。綜上所述，足徵被告係於五年內再犯修
    正後毒品危害防制條例第十條之罪。從而，本件事證已臻明確，被告犯行洵堪認
    定，應予依法論科。
二、核被告所為，係犯毒品危害防制條例第十條第一項之施用第一級毒品罪、同條第
    二項之施用第二級毒品罪。被告持有第一、二級毒品海洛因及安非他命後，進而
    施用，其持有之低度行為應被其施用之高度行為所吸收，均不另論罪。被告所犯
    施用第一、二級毒品二罪間，犯意各別，罪名互殊，應予分論併罰。爰審酌被告
    屢犯不改，於本件復另行施用第一、二級毒品海洛因及安非他命各一次，顯見其
    意志不堅，缺乏勒戒動機，其施用毒品足以導致精神障礙、性格異常，甚至造成
    生命危險，戕害一己之身體健康，惟其犯後尚能坦承犯行、態度尚稱良好等一切
    情狀，各量處如主文所示之刑，並定其應執行之刑。又扣案之殘渣袋一個，其上
    殘留有第二級毒品安非他命及為被告所有一情，業據被告迭於警詢及偵審中供承
    在卷可按，可認殘留在該殘渣袋上之第二級毒品安非他命因已無法剝離而應視為
    毒品，應依毒品危害防制條例第十八條第一項前段規定，不問屬於犯人與否，宣
    告沒收併銷燬之。另扣案之吸食器一組，其上並未殘留第二級毒品安非他命，而
    係被告所有預備供施用第二級毒品安非他命之物，業據其於本院審理中供承在卷
    可查（參見本院卷第四十頁），爰依刑法第三十八條第一項第二款規定，併予宣
    告沒收。至本件雖尚有扣得注射針筒二支（起訴書誤載為一支），惟被告迭自警
    詢及偵審以來即堅詞否認為其所有一情（參見九十三年度毒偵字第三三九五號偵
    卷第六頁反面、第二一頁正面、本院卷第三九頁），且卷附資料亦乏積極證據證
    明該二支注射針筒其上殘留有毒品反應，則該二支注射針筒並無從認定為係被告
    所有預備供施用第一級毒品海洛因之物，或係被告所有供施用第一級毒品海洛因
    所用之物，且又非違禁物，是本院爰不另為沒收之諭知，併此敘明。
三、又本件被告所犯係死刑、無期徒刑、最輕本刑為三年以上有期徒刑以外之罪，其
    於準備程序中就被訴事實為有罪之陳述，經法官告知簡式審判程序之旨，並聽取
    公訴人、被告之意見後，本院認為適宜由受命法官獨任進行簡式審判程序，附予
    敘明。
據上論斷，應依刑事訴訟法第二百七十三條之一第一項、第二百九十九條第一項前段
，毒品危害防制條例第十條第一項、第二項、第十八條第一項前段，刑法第十一條、
第五十一條第五款、第三十八條第一項第二款，判決如主文。
本案經檢察官孫沛琦到庭執行職務。
中　　　華　　　民　　　國　　九十三　　年　　 十二 　　月　　 十六 　　日
                                      臺灣桃園地方法院刑事第十二庭
                                          法  官    林  家  賢
右正本證明與原本無異。
如不服本判決，應於判決送達後十日內，向本院提出上訴狀。
                                          書記官    戴  育  萍
中　　　華　　　民　　　國　　九十三　　年　　 十二 　　月　　 二十 　　日
附錄本判決論罪科刑法條：
毒品危害防制條例第十條：
施用第一級毒品者，處六月以上五年以下有期徒刑。
施用第二級毒品者，處三年以下有期徒刑。
